臺灣板橋地方法院民事判決　九十一年度訴字第八二七號
　　原　　　告　彰化商業銀行
　　　　　　　　股份有限公司
　　法定代理人　乙○○
　　訴訟代理人　甲○○
　　　　　　　　戊○○
　　被　　　告　丁○○
　　　　　　　　丙○○
右當事人間請求返還消費借貸款事件，本院判決如左：
    主    文
被告應連帶給付原告新臺幣貳佰捌拾捌萬玖仟捌佰貳拾伍元及如附表所示之利息、違
約金。
被告丁○○應給付原告新臺幣壹拾萬參仟玖佰伍拾參元，及自民國九十年十二月十九
日起至清償日止，按日息萬分之五點四計算之利息。
訴訟費用由被告連帶負擔二十五分之二十四，其餘由被告丁○○負擔。
本判決第一項於原告以新臺幣玖拾陸萬參仟元為被告供擔保後，得假執行。
本判決第二項於原告以新臺幣參萬伍仟元為被告丁○○供擔保後，得假執行。
    事    實
甲、原告方面：
一、聲明：求為判決除假執行擔保金額外，如主文所示。
二、陳述：
（一）被告丁○○於民國九十年五月三十一日邀同被告丙○○為連帶保證人，向原告
      聲請中央銀行「二千億元優惠購屋專案」貸款，並於九十年六月十四日向原告
      借款新台幣（下同）二百萬元，借款期間自九十年六月十四日起至一一○年六
      月十四日止，以每一個月為一期，寬限期三十六個月，在此期間依借款金額按
      月繳付利息，寬限期屆滿，即按期平均攤還本息，利息自借款日起按郵匯局二
      年期定期儲金機動利率加年息百分之一機動計息。另依借款人所簽立之切結書
      第二條之約定於借款期間，借款人如將本貸款之抵押物轉讓時，不再適用郵匯
      局二年期定期儲金之優惠利率，改按原告銀行基本放款利率加年息百分之一．
      三七五（現為年息百分之八．九二）按月計付，被告丁○○已於九十年十二月
      十四日將抵押物轉讓予訴外人莊志成。又依兩造簽立之借據約定，倘借款人未
      按期繳納本息時，除仍按上開利率計息外，逾期清償在六個月以內者，按上開
      利率百分之十，在六個月以上者，按上開利率百分之二十計付違約金。
（二）被告丁○○又於九十年五月三十一日邀同被告丙○○為連帶保證人，向原告借
      款六十六萬元，借款期間自九十年六月十四日起至一一○年六月十四日止，以
      每一個月為一期，寬限期三十六個月，在此期間依借款金額按月繳付利息，寬
      限期屆滿，即按期平均攤還本息，利息自借款日起按原告銀行基本放款利率減
      年息百分之一．五三五（現為年息百分之六．○一），自借款日屆滿十二個月
      起改按原告銀行基本放款利率減年息百分之○．○四五，自借款日屆滿二十四
      個月起改按原告銀行基本放款利率加年息百分之○．一六計算，且依兩造簽立
      之借據約定，倘借款人未按期繳納本息時，除仍按上開利率計息外，逾期清償
      在六個月以內者，按上開利率百分之十，在六個月以上者，按上開利率百分之
      二十計付違約金。
（三）被告丁○○又於九十年五月三十一日邀同被告丙○○為連帶保證人，向原告借
      款二十四萬元，借款期間自九十年六月十四日起至九十七年六月十四日止，以
      每一個月為一期，共分八十四期，按期平均攤還本息，利息自借款日起按原告
      銀行基本放款利率加年息百分之二（現為年息百分之九．五四五）按月計付，
      依兩造簽立之借據約定，倘借款人未按期繳納本息時，除仍按上開利率計息外
      ，逾期清償在六個月以內者，按上開利率百分之十，在六個月以上者，按上開
      利率百分之二十計付違約金。
（四）另被告丁○○於九十年六月十一日向原告聲請信用卡使用，簽訂信用卡申請書
      表明同意遵守信用卡約定條款之約定，領用ＶＩＳＡ及ＪＣＢ國際信用卡，卡
      號分別為0000000000000000與0000000000000
      000，依上開約定條款之約定被告即得於特約商店憑卡簽帳消費或向辦理預
      借現金之金融機構預借現金，並約定當期之應付帳款應於當期繳款截止日前向
      原告清償，如逾期未履行時，須自應繳日起至清償日止，按日息萬分之五．四
      計算之延滯息。
（五）詎被告於前開第一、二項借款利息僅繳納至九十年十一月十四日，另第三項借
      款本息亦僅繳納至九十年十一月十四日，依兩造所簽之借據約定事項約定，借
      款人任何一宗債務不依約付息時，原告得減少對借款人之授信額度或縮短借款
      期限，或視同全部到期，迭經催討無效，依約被告喪失期限利益。
（六）又前開第四項墊款被告丁○○自九十年七月三日起至九十年十一月一日止陸續
      簽帳消費或預借現金共一十二萬八千八百九十元，除部分清償二萬四千九百三
      十七元外，尚積欠消費款本金一十萬三千九百五十三元，及自九十年十二月十
      九日起至清償日止，按日息萬分之五點四計算之延滯息，惟被告丁○○未依約
      繳納帳款，原告乃依約定條款第二十一條第一項第三款之約定，停止被告使用
      信用卡，其積欠債務依約定條款第二十二條第一項視為全部到期，被告丁○○
      應負清償債務責任。為此提起本件訴訟。
三、證據：提出借據影本三件、切結書影本一件、土地及建物謄本一份、信用卡信用
    消費額度申請書影本一件、信用卡約定條款一件、信用卡消費明細表影本一份、
    利率表二件及放款帳戶資料表一份。
乙、被告方面：
    未於言詞辯論期日到場亦未提出書狀作何聲明或陳述。
    理    由
一、程序方面：
    本件被告未於言詞辯論期日到場，核無民事訴訟法第三百八十六條所列各款情形
    ，爰依原告之聲請，由其一造辯論而為判決。
二、得心證之理由：
（一）原告主張之事實，業據提出借據影本三件、切結書影本一件、土地及建物謄本
      一份、信用卡信用消費額度申請書影本一件、信用卡約定條款一件、信用卡消
      費明細表影本一份、利率表二件及放款帳戶資料表一份為證；被告經合法通知
      ，既未到庭，復未提出書狀做何聲明、陳述，以供本院審酌，經本院調查之結
      果，原告上開主張，可信為真正。
（二）從而，原告依消費借貸及連帶保證之法律關係訴請被告連帶給付借款二百八十
      八萬九千八百二十五元及如附表所示之利息、違約金，及依消費借貸之法律關
      係訴請被告丁○○給付一十萬三千九百五十三元，及自九十年十二月十九日起
      至清償日止，按日息萬分之五．四計算之利息，為有理由，應予准許。
三、假執行之宣告：
    原告陳明願供擔保請准為假執行之宣告，核無不合，爰酌定相當之擔保金額准許
    之。
四、據上論結：本件原告之訴為有理由，並依民事訴訟法第三百八十五條第一項前段
    、第八十五條第一項但書、第二項、第三百九十條第二項，判決如主文。
中　　　華　　　民　　　國　　九十一　　年　　　六　　　月　　二十八　日
                                臺灣板橋地方法院民事第二庭
~B法　　　官　崔玲琦
右為正本係照原本作成
如對本判決上訴，須於判決送達後廿日內向本院提出上訴狀
中　　　華　　　民　　　國　　九十一　　年　　　六　　　月　　二十八　日
~B法院書記官　陳倨篁
